【裁判字號】    89,訴,1450
【裁判日期】    900417
【裁判案由】    返還借款
【裁判全文】
臺灣板橋地方法院民事判決  八十九年度訴字第一四五○號
    原      告    新竹國際商業銀行股份有限公司
    法定代理人    戊○○
    訴訟代理人    丁○○
                  吳建田
                  送達代收人  .
    被      告    廚力企業有限公司
                              設台北縣永和巿民族街六七巷二七弄七號一樓
                              .
    兼法定代理人  甲○○      .
                              .
                              .
    被      告    己○○      住台北市○○路○段二三二巷六弄十四號二樓
                              .
                  乙○○      .
                  原名洪政坤.
                              .
                              .
                  丙○○      住台北縣新店巿安祥路一一Ｏ巷十七弄三號五樓
                              .
                              .
右當事人間請求返還借款事件，本院判決如左：
    主    文
被告應連帶給付原告新臺幣壹佰貳拾萬肆仟貳佰玖拾玖元及自民國八十九年六月十九
日起至清償日止，按週年利率百分之十二計算之利息，並自民國八十九年十月十九日
起至清償日止，逾期六個月以內者，按上開利率百分之十，逾期超過六個月以上者，
按上開利率百分之二十計算之違約金。
訴訟費用由被告連帶負擔。
    事    實
甲、原告方面：
一、聲明：如主文所示。
二、陳述：
  (一)被告廚力企業有限公司（以下簡稱廚力公司）於民國八十八年二月十一日向原告
    貸款借得新臺幣（下同）一百五十萬元，借款期限至九十三年二月十一日止，以
    一個月為一期，共分六十期按期平均攤還本息，並邀被告兼法定代理人甲○○，
    及被告己○○、乙○○（原名洪政坤）、丙○○為連帶保證人，與原告訂立借據
    乙份，依上開借據約定，被告廚力公司應按期於每月十一日將所欠金額按月分期
    攤還，若逾期一次即喪失分期攤還之權利，應將所欠借款一次清償，利息按週年
    利率百分之十二按月計付，逾期六個月以內，按上開利率百分之十加付違約金，
    逾期超過六個月以上者，另按上開利率百分之二十加付違約金。另依「借款約定
    條款」第九條之約定，連帶保證人即被告兼法定理人甲○○，及被告己○○、乙○○、丙○○均自願拋棄先訴抗辯權。
  (二)詎料被告廚力公司自八十九年五月十一日起即未依約按期繳納本息，依借據之「
    借款約定條款」第三、四條之規定，借款債務視同到期。嗣被告廚力公司雖分別
    於同年九月二十九日、十月十八日向原告為部分清償，依上開借款約定條款第十
    七條之約定，經抵充違約金及利息債務後，合計尚欠本金一百二十萬四千二百九
    十九元，及自八十九年六月十九日起至清償日止，按週年利率百分之十二計算之
    利息，並自同年十月十九日起至清償日止，逾期六個月以內者，按上開利率百分
    之十，逾期超過六個月以上者，按上開利率百分之二十計算之違約金，尚未受償
    。為此，爰依消費借貸及連帶保證之法律關係，請求被告連帶給付原告一百二十
    萬四千二百九十九元，及自八十九年六月十九日起至清償日止，按週年利率百分
    之十二計算之利息，並自同年十月十九日起至清償日止，逾期六個月以內者，按
    上開利率百分之十，逾期超過六個月以上者，按上開利率百分之二十計算之違約
    金。
三、證據：提出借據影本乙份、放款客戶往來明細表三紙、有限公司變更登記事項卡
    、有限公司董事股東名單影本各乙份、戶籍謄本四件、利率調整函影本一紙為證
    。
乙、被告廚力公司、甲○○方面：
    被告廚力企業有限公司、兼法定代理人甲○○均未於最後言詞辯論期日到場，惟
    據其等在以前言詞辯論期日所為之聲明及陳述如后：
一、聲明：原告之訴駁回。
二、陳述：被告廚力公司於八十九年八月十一日及同年十月十八日，曾向原告清償部
          分債務，對於原告減縮後請求之金額並無意見。
三、證據：提出支票影本三紙、回執一紙為證。
丙、被告己○○、乙○○、丙○○方面：
    被告己○○、乙○○、丙○○均未於言詞辯論期日到場，亦未提出書狀，作何聲
    明或陳述
    理    由
甲、程序方面：
    被告經合法通知，均未於言詞辯論期日到場，核無民事訴訟法第三百八十六條所
    列各情形，爰依原告之聲請，由其一造辯論而為判決。
乙、得心證之理由：
一、原告主張被告廚力公司於八十八年二月十一日向原告貸款借得一百五十萬元，並
    邀被告兼法定代理人乙○○，及被告己○○、洪政坤、丙○○為連帶保證人，與
    原告訂立借據乙份，依上開約定，被告廚力公司應按期於每月十一日將所欠金額
    按月分期攤還，若逾期一次即喪失分期攤還之權利，應將所欠借款一次清償，利
    息按年利率百分之十二按月計付，逾期六個月以內，按上開利率百分之十加付違
    約金，逾期超過六個月以上者，另按上開利率百分之二十加付違約金。另依「借
    款約定條款」第九條之約定，連帶保證人即被告兼法定代理人甲○○，及被告己○○、乙○○、丙○○均自願拋棄先訴抗辯權。詎料被告廚力公司自八十九年五
    月十一日起即未依約按期繳納本息，依借據之「借款約定條款」第三、四條之規
    定，借款債務視同到期。嗣被告廚力公司雖分別於同年九月二十九日及十月十八
    日向原告為部分清償，依系爭借款約定條款第十七條，經抵充違約金及利息債務
    後，合計尚欠本金一百二十萬四千二百九十九元，及自民國八十九年六月十九日
    起至清償日止，按週年利率百分之十二計算之利息，並自同年十月十九日起至清
    償日止，逾期六個月以內者，按上開利率百分之十，逾期超過六個月以上者，按
    上開利率百分之二十計算之違約金，尚未受償，被告兼法定代理人甲○○，及被
    告己○○、乙○○、丙○○均為連帶保證人，應負連帶清償責任之事實，業據提
    出借據一紙、放款客戶往來明細三紙、利率調整函影本一紙為證。又核上開借據
    係經被告廚力公司、被告兼法定代理人甲○○，及被告己○○、乙○○、丙○○
    ，分別在借款人欄及連帶保證人欄簽名蓋章，經本院審核無訛，且被告兼法定代
    理人甲○○並於八十九年十月十七日言詞辯論期日對原告請求之金額為自認，而
    被告己○○、洪政坤、丙○○經合法通知，均未於言詞辯論期日到場爭執，復不
    提出書狀答辯以供本院斟酌，自堪信原告之主張為真實。
二、從而，原告依消費借貸及連帶保證之法律關係，請求被告連帶給付一百二十萬四
    千二百九十九元，及自民國八十九年六月十九日起至清償日止，按週年利率百分
    之十二計算之利息，並自同年十月十九日起至清償日止，逾期六個月以內者，按
    上開利率百分之十，逾期超過六個月以上者，按上開利率百分之二十計算之及違
    約金，洵屬有據，應予准許。。
據上論結：本件原告之訴為有理由，並依民事訴訟法第三百八十五條第一項前段、第
八十五條第二項，判決如主文。
中      華      民      國    九十     年      四      月      十七    日
                                臺灣板橋地方法院民事第三庭
~B法  官  徐福晉
右正本證明與原本無異。
如不服本判決，應於判決送達後廿日，內向本院提出上訴狀。
中      華      民      國    九十     年      四      月      十八    日
~B書記官  陳金鳳


司法院資訊處製作；財團法人民間司法改革基金會備份。
